# 内控审计

提问人：镰刀收割黑夜 时间：2011-12-17 15:07:56
现在做内控审计，底稿里有合同管理的底稿，这里 也有财务报表认定（存在和发生、完整性等等），因为合同管理这个内控，并不针对哪个循环，也可能是销售合同、采购合同、固定资产合同等等，因此这里的财务报表认定，是不是就是财务报表层次？

回答人：chenyiwei
目前内控审计的目标主要还是对与财务报表相关的内控发表审计意见。这就涉及到按什么样的架构设计和建立内控审计方法和底稿体系的问题。鉴于 18 项内控应用指引并非均属于与财务报表相关的内部控制，因此不适合于按照 18 项应用指引的口径来建立测试循环等内控审计底稿的框架体系。还是建议按照传统的财务报表审计中的六大（或者七大）循环加上财务报表决算流程，设计内控测试底稿的框架，也有利于更好地实施整合审计。

提问人：镰刀收割黑夜 时间：2011-12-17 22:38:23
谢谢陈版主的传到授业解惑，那IPO的时候，帮助企业建立内控，是不是可以考虑 18 项指引，而内控审计的时候，按照我们审计上的几大循环（销售与收款、采购与付款等），能不能这样考虑？比如，让企业建立内部信息报告制度，但是我们在做内控审计底稿的时候，可以暂时不考虑这些与财务报表无关的内控吗。

回答人：chenyiwei
是这样。另外请务必注意职业道德守则中对此类公众利益实体的审计、审阅业务独立性要求的规定。